---
title: 'HW 1'
author: "Alexander Ozornin"
date: "December 26, 2018"
output: html_document
---

```{r setup, include=FALSE}
knitr::opts_chunk$set(echo = TRUE)
```

# Домашнее задание 1

## Работа с данными

>Загрузите данные в датафрейм, который назовите data.df.

```{r}
data.df <- read.table("http://people.math.umass.edu/~anna/Stat597AFall2016/rnf6080.dat", header = TRUE)
```

>Сколько строк и столбцов в data.df? Если получилось не 5070 наблюдений 27 переменных, то проверяйте аргументы.

```{r}
nrow(data.df)
```

```{r}
ncol(data.df)
```

>Получите имена колонок из data.df.

```{r}
colnames(data.df)
```

>Найдите значение из 5 строки седьмого столбца.

```{r}
data.df[5,7]
```

>Напечатайте целиком 2 строку из data.df

```{r}
data.df[2,]
```

>Объясните, что делает следующая строка кода ``names(data.df) <- c("year", "month", "day", seq(0,23))``. Воспользуйтесь функциями ``head`` и ``tail``, чтобы просмотреть таблицу. Что представляют собой последние 24 колонки?

Строчка изменяет наименование столбцов.

```{r}
names(data.df) <- c("year", "month", "day", seq(0, 23))
```

```{r}
head(data.df)
```

```{r}
tail(data.df)
```

Последние 24 колонки - это данные за 80-й год 25.11 - 30.11. Осадков в эти дни не было.

>Добавьте новую колонку с названием *daily*, в которую запишите сумму крайних правых 24 колонок. Постройте гистограмму по этой колонке. Какие выводы можно сделать?

Добавление новой колонки, которая является суммой крайних правых 24 колонок.

```{r}
last_column_index <- length(colnames(data.df))
start_sum_column <- last_column_index - 23

data.df["daily"] <- rowSums(data.df[start_sum_column:last_column_index])
```

Построение гистограммы по колонке ``daily``
```{r}
hist(data.df$daily)
```

В данной гистограмме присутствуют отрицательные числа.

### Фильтрация данных
>Создайте новый датафрейм ``fixed.df`` в котром исправьте замеченную ошибку. Постройте новую гистограмму, поясните почему она более корректна.

```{r}
fixed.df <- data.df
fixed.df$daily <- abs(fixed.df$daily)
hist(fixed.df$daily)
```

Количество осадков не отрицательно.

## Синтаксис и типизирование

>Для каждой строки кода поясните полученный результат, либо объясните почему она ошибочна.

Создаём массив из строк:
```{r}
v <- c("4", "8", "15", "16", "23", "42")
```

Неверно найден максимум из-за некорректного типа данных.
```{r}
max(v)
```

Неверная сортировка из-за некорректного типа данных.
```{r}
sort(v)
```

Ошибка из-за некорректного типа данных.
```{r eval=FALSE, include=TRUE}
sum(v)
```

Проблема в неверном исходном типе данных.
```{r}
class(v)
```

>Для следующих наборов команд поясните полученный результат, либо объясните почему они ошибочна.

```{r eval=FALSE, include=TRUE}
v2 <- c("5",7,12)
```

Сложение типов ``character`` и ``numeric`` невозможно.

```{r eval=FALSE, include=TRUE}
v2[2] + 2[3]
```

Сложение без ошибок.

```{r eval=FALSE, include=TRUE}
df3 <- data.frame(z1="5",z2=7,z3=12)
df3[1,2] + df3[1,3]
```

Ошибка, ожидается число.

```{r eval=FALSE, include=TRUE}
l4 <- list(z1="6", z2=42, z3="49", z4=126)
l4[[2]] + l4[[4]]
```

Ошибка при сложении векторов (столбцов).
```{r eval=FALSE, include=TRUE}
l4[2] + l4[4]
```

## Работа с функциями и операторами

>Оператор двоеточие создаёт последовательность целых чисел по порядку. Этот оператор — частный случай функции ``seq()``, которую вы использовали раньше. Изучите эту функцию, вызвав команду ``?seq``.

>Числа от 1 до 10000 с инкрементом 372:

```{r}
seq(1, 10000, by = 372)
```

>Числа от 1 до 10000 длиной 50:

```{r}
seq(1, 10000, length.out = 50)
```

>Функция ``rep()`` повторяет переданный вектор указанное число раз. Объясните разницу между ``rep(1:5,times=3)`` и ``rep(1:5, each=3)``

Повторение вектора три раза.

```{r}
rep(1:5, times = 3)
```

Дублирование элементов вектора три раза.

```{r}
rep(1:5, each = 3)
```
