---
title: "Course project"
author: "Alexander Ozornin, Natasha Matrosova"
date: "January 16, 2019"
output: html_document
---

```{r setup, include=FALSE}
knitr::opts_chunk$set(echo = TRUE)
library(ggplot2)
library(forecast)
library(spatstat)
library(lubridate)
```

## Исследование зависимости котировок XOM от времени
### Курсовая работа по модулю "Методы анализа Big Data"

#### Загрузка данных
```{r}
data <- read.csv("./data/XOM.csv")
```

```{r}
datalen = length(data$close)
```

#### Преобразование даты из формата YYYY-MM-DD в объект даты, поучение номера дня в месяце
```{r}
data$date <- as.Date(data$date)
data$day <- day(data$date)
```

#### Сводка по набору данных
```{r}
summary(data)
```

#### График зависимости котировок от времени
```{r}
plot(data$close, xlab = "Time", ylab = "Value, $", type = "l")
```

#### Среднее значение котировок за все время
```{r}
closeMean <- mean(data$close)
closeMean
```

#### Получение средних данных по дням месяца и рассчет коэффициентов
```{r}
dayNum <- numeric(31)
dayClose <- numeric(31)
for (i in 1:datalen) {
  dayNum[data$day[i]] <- dayNum[data$day[i]] + 1
  dayClose[data$day[i]] <- dayClose[data$day[i]] + data$close[i]
}
dayClose <- dayClose / dayNum
dayCoefficient <- dayClose / closeMean
```

#### Создание тренировочной и тестовой выборок. Тренировочная выборка представляет из себя данные до 2018 года, а тестовая - за 2018 год. Выборки имеют частоту "12" - помесячно
```{r}
trainSet <- ts(data$close, start = c(2014, 1, 10), end = c(2017, 12, 31), frequency = 12)
testSet <- ts(data$close, start = c(2018, 1, 1), end = c(2018, 12, 31), frequency = 12)
```
Для будущего предсказания значений все данные, включая 2018 год, будут использоваться как тренировочная выборка.

#### График по сезонам
```{r}
ggseasonplot(trainSet)
```

#### Прогноз значений для ближайших 12 месяцев с помощью arima
```{r}
monthArima <- auto.arima(trainSet)
monthForecast <- forecast(monthArima, h = 12)
monthForecast
```

#### График прогнозов
```{r}
plot(monthForecast)
```

#### Проверка статистической значимости модели
```{r}
checkresiduals(monthArima)
Box.test(monthArima$residuals, lag=3, type='Ljung-Box', fitdf=0)
```
В данном случае модель является статистичеки значимой, так как Q* больше, чем X-squared.

#### Провека качества модели и прогнозов
```{r}
accuracy(monthForecast, testSet)
```
Качество модели достаточно высокое, в прогнозе средняя ошибка в процентах (MPE) имеет низкое значение.
