---
title: "Lab 4"
author: "Alexander Ozornin"
date: "December 26, 2018"
output: html_document
---

```{r setup, include=FALSE}
knitr::opts_chunk$set(echo = TRUE)
library(dplyr)
```

# Лабораторная работа 4

## Пользуясь примером из лекции файл (`5.0.R`) проанализируйте [данные](https://archive.ics.uci.edu/ml/datasets/abalone) о возрасте и физ. характеристиках молюсков

#Пользуясь примером из лекции файл (5.0.R) проанализируйте данные
#о возрасте и физ. характеристиках молюсков
#https://archive.ics.uci.edu/ml/datasets/abalone
```{r}
data <- read.csv("https://archive.ics.uci.edu/ml/machine-learning-databases/abalone/abalone.data", header=TRUE, sep=",")
summary(data)
colnames(data)
colnames(data) <- c("sex", "length", "diameter", "height", 
                    "whole_weight", "shucked_weight",
                    "viscera_weight", "shell_weight", "rings")
colnames(data)
data$sex <- factor(c("Female", "Infant", "Male")[data$sex])
```

```{r}
par(mfrow=c(1, 3)) 
hist(data$diameter, main = "Диаметр, мм")
hist(data$height, main = "Высота, мм")
hist(data$whole_weight, main = "Полный вес, гр")
```

Видим ассиметрию и выбросы

>Визулизируем возможные зависимости

```{r}
par(mfrow=c(1, 2)) 
plot(data$diameter, data$whole_weight,'p',main = "Зависимость веса от диаметра")
plot(data$height, data$whole_weight,'p',main = "Зависимость веса от высоты")
```

Хорошо видна зависимость, нужно её исследовать

>Построить линейные модели при помощи функции lm, посмотреть их характеристики

```{r}
lm1 <- lm(data$diameter ~ data$whole_weight)
summary(lm1)
plot(lm1)
```
```{r}
lm2 <- lm(data$height ~ data$whole_weight)
summary(lm2)
plot(lm2)
```

>избавиться от выборосов, построить ещё модели и проверить их

```{r}
data <- data[data$diameter > 0.25,]
data <- data[data$diameter < 0.52,]
data <- data[data$height > 0.08,]
data <- data[data$height < 0.18,]
data <- data[data$whole_weight > 0.20,]
data <- data[data$whole_weight < 1.40,]

par(mfrow=c(1,3)) 
hist(data$diameter, main = "Диаметр, мм")
hist(data$height, main = "Высота, мм")
hist(data$whole_weight, main = "Полный вес, гр")
```

```{r}
lm3 <- lm(data$diameter ~ data$whole_weight)
summary(lm3)
plot(lm3)
```

```{r}
lm4 <- lm(data$height ~ data$whole_weight)
summary(lm4)
plot(lm4)
```

>Разделить массив данных на 2 случайные части

```{r}
odds <- seq(1, nrow(data), by=2)
shell.weight.in <- data[odds,]
shell.weight.out <- data[-odds,]
```

>Подогнать модель по первой части

```{r}
lm5 <- lm(diameter ~ whole_weight, data=shell.weight.in)
summary(lm5)
```

```{r}
lm6 <- lm(height ~ whole_weight, data=shell.weight.in)
summary(lm6)
```

>Спрогнозировать (функция predict) значения во второй части

```{r}
predict5 <- predict(lm5)
predict6 <- predict(lm6)
```

>Проверить качесвто прогноза

```{r}
cor5.in <- cor(shell.weight.in$whole_weight, predict5)
plot(shell.weight.in$whole_weight, predict5)

cor5.out <- cor(shell.weight.out$whole_weight, predict5)
plot(shell.weight.out$whole_weight, predict5)
```
Качество прогноза можно оценить с помощью коэффициента корреляции `r cor5.out`.

```{r}
cor6.in <- cor(shell.weight.in$whole_weight, predict6)
plot(shell.weight.in$whole_weight, predict6)

cor6.out <- cor(shell.weight.out$whole_weight, predict6)
plot(shell.weight.out$whole_weight, predict6)
```
Качество прогноза можно оценить с помощью коэффициента корреляции `r cor6.out`.