---
title: "Lab 5"
author: "Alexander Ozornin"
date: "December 26, 2018"
output: html_document
---

```{r setup, include=FALSE}
knitr::opts_chunk$set(echo = TRUE)
library(dplyr)
library(gplots)
library(multcomp)
```

# Лабораторная работа 5

```{r}
data = read.csv("../diet.csv",row.names=1)
summary(data)
```

Переименуем колонки

```{r}
colnames(data) <- c("gender", "age", "height", "initial.weight", 
                    "diet.type", "final.weight")
data$diet.type <- factor(c("A", "B", "C")[data$diet.type])
```

Новая колонка: похудение

```{r}
data$weight.loss = data$initial.weight - data$final.weight
```

Различия по диетам

```{r}
boxplot(weight.loss~diet.type,data=data,col="light gray",
        ylab = "Weight loss (kg)", xlab = "Diet type")
abline(h=0,col="green")
```

Сбалансированность данных

```{r}
table(data$diet.type)
```

График групповых средних

```{r}
plotmeans(weight.loss ~ diet.type, data=data)
aggregate(data$weight.loss, by = list(data$diet.type), FUN=sd)
```

Подгоним данные для дисперсионного анализа с помощью функции aov()

```{r}
fit <- aov(weight.loss ~ diet.type, data=data)
summary(fit)
```

Попарные различия между средними значениями для всех групп

```{r}
TukeyHSD(fit)
```

Tukey honest significant differences test

```{r}
par(mar=c(5,4,6,2))
tuk <- glht(fit, linfct=mcp(diet.type="Tukey"))
plot(cld(tuk, level=.05),col="lightgrey")
```

## Задание

>Добавить проверку на выборы и избавиться от них повторно проверсти все тесты и сравнить результаты с выбросами и без. Открыть [документ](https://www.sheffield.ac.uk/polopoly_fs/1.547015!/file/Diet_data_description.docx) и попытаться выполнить задания из него

Найдем выбросы

```{r}
plot(data$weight.loss ~ data$diet.type)
```

Избавимся от выбросов

```{r}
data <- data %>%
  filter(weight.loss >= 0 & weight.loss <= 8)
```

Повторный анализ

```{r}
boxplot(weight.loss~diet.type,data=data,col="light gray",
        ylab = "Weight loss (kg)", xlab = "Diet type")
abline(h=0,col="green")
```

Сбалансированость выборки

```{r}
table(data$diet.type)
```

График групповых средних

```{r}
plotmeans(weight.loss ~ diet.type, data=data)
aggregate(data$weight.loss, by = list(data$diet.type), FUN=sd)
```

Подгонка

```{r}
fit <- aov(weight.loss ~ diet.type, data=data)
summary(fit)
```

Попарные различия между средними значениями для всех групп

```{r}
TukeyHSD(fit)
```

Tukey honest significant differences test
```{r}
par(mar=c(5,4,6,2))
tuk <- glht(fit, linfct=mcp(diet.type="Tukey"))
plot(cld(tuk, level=.05),col="lightgrey")
```

### Вывод
После удаления выбросов диета B стала лучше диаеты A.

## Зависимость потери веса от пола

Проверка выборки на плохие данные

Сделаем данные о поле более удобными

```{r}
data <- data %>% filter(!is.na(gender))
data$gender <- factor( c('Female', 'Male')[as.ordered(data$gender)] )
summary(data)
```

Проверка различия

```{r}
boxplot(weight.loss~gender,data=data,col="light gray",
        ylab = "Weight loss (kg)", xlab = "Diet type")
abline(h=0,col="green")
```

График групповых средних

```{r}
plotmeans(weight.loss ~ gender, data=data)
aggregate(data$weight.loss, by = list(data$gender), FUN=sd)
```

Подгоним данные для дисперсионного анализа с помощью функции aov()
```{r}
fit <- aov(weight.loss ~ gender, data=data)
summary(fit)
```

Попарные различия между средними значениями для всех групп
```{r}
THSD <- TukeyHSD(fit)
```

Tukey honest significant differences test
```{r}
par(mar=c(5,4,6,2))
tuk <- glht(fit, linfct=mcp(gender="Tukey"))
plot(cld(tuk, level=.05),col="lightgrey")
```

### Вывод
Потеря веса незначительно зависит от пола (`r THSD$gender[which(colnames(THSD$gender) == 'p adj')]` < 0.95).