---
title: "Lab 3"
author: "Alexander Ozornin"
date: "December 26, 2018"
output: html_document
---

```{r setup, include=FALSE}
knitr::opts_chunk$set(echo = TRUE)
```

# Лабораторная работа 3

## Задачи для лабораторной: 
* работа с текстом;
* использование регулярных выражений для извлечения данных;
* переписывание существующего кода;
* ассиметричные распределения.

## Требования к оформлению
* Оформить решение в R Markdown. 
* Сохранить файл в свой репозиторий.
* Выгрузить R Markdown в HTML, назвать своим именем и отправить по почте (если хочется сдать раньше или нужна помощь).

## Исходные данные
Файл _forbes.htm_ содержит список богатейших американцев по версии журнала Форбс.
На его примере потренируемся в разборе html страниц.

# Задание 1

>Используйте команду ``readLines`` для загрузки файла в текстовый вектор _html_.

```{r}
html <- readLines("https://raw.githubusercontent.com/SergeyMirvoda/MD-DA-2018/master/data/forbes.htm")
```

>Сколько строк в файле?

```{r}
length(html)
```

>Сколько символов в файле?

```{r}
sum(nchar(html))
```

>Откройте файл в текстовом редакторе. Найдите строки, содержащие данные о Билле Гейтсе и Ларри Эллисоне и запомните размер их дохода.

Билл Гейтс $72 B
Ларри Эллисон $41 B

>Напишите шаблон регулярного выражения и используйте функцию ``grep``, чтобы извлечь размер дохода из данных в векторе _html_. Удостоверьтесь, что полученный вектор номеров строк содержит содержит ровно 100 записей и ссылается на номера строк в котрых действительно есть информация о доходе, а не просто первый попавшийся текст.

```{r}
rating <- grep("\\$([0-9]+|[0-9]+,[0-9]+) B", html)
length(rating)
```
```{r}
length(rating)
html[rating]
```

>Напишите код, использовав регулярное выражение из п. 1.3, и функции ``regexp`` и ``regmatches``, чтобы извлечь все данные о доходе. Проверьте следующее:

```{r}
ratings <- regexpr("\\$([0-9]+|[0-9]+,[0-9]+) B", html[rating])
rating <- regmatches(html[rating], ratings)
```

>Должно быть ровно сто значений.

```{r}
length(rating)
```

>Самый большой доход должен быть доход Билла Гейтса

```{r}
rating[1]
```

>Такой доход должен быть в списке один раз.

```{r}
sum(rating == "$72 B")
```

>В всписке должна быть цифра, которую мы запомнили для Ларри Эллисона.

```{r}
sum(rating == "$41 B")
```

>Должно быть как минимум два значения, встречающихся несколько раз.

```{r}
sum(rating == "$36 B")
sum(rating == "$14 B")
```

# Задание 2

>В данных доход представлен в формате **"$42 B"**, что означает **42 × 10^9**. Преобразуйте этот формат в числовой и сохраните в вектор _worths_. Удостоверьтесь в следующем:

```{r}
value <- regexpr("([0-9]+|[0-9]+,[0-9]+)", rating)
value <- regmatches(rating, value)
value <- gsub(",", ".", value)
worths <- as.double(value) * 1000000000
```

>_worths_ является вектором и в нём сто занчений типа _double_.

```{r}
is.vector(worths)
```

```{r}
is.double(worths)
```

```{r}
length(worths)
```

>Все элементы вектора _worths_ больше 1 миллиарда.

```{r}
all(worths > 1000000000)
```

>Самое большое число это доход Билла Гейтса.

```{r}
max(worths) == 72000000000
```

>Используйте вектор _worths_ , чтобы выяснить следующее:

>Какова медиана ста этих записей?

```{r}
median(worths)
```

>Средний доход?

```{r}
mean(worths)
```

>Как много людей из этого списка имеют доход больше 5млрд., 10, 25? 

```{r}
length(which(worths > 5000000000))
```

```{r}
length(which(worths > 10000000000))
```

```{r}
length(which(worths > 25000000000))
```

>Какой их общий доход?

```{r}
sum(worths)
```

>Какую долю от общего дохода, составляет пятёрка самых богатых.

```{r}
sum(worths[1:5]) / sum(worths)
```

>Какую долю от общего дохода, составляют 20 самых богатых.

```{r}
sum(worths[1:20]) / sum(worths)
```

### 2.2.7
>В данных [федеральный резерв США, после 2015](https://www.federalreserve.gov/releases/z1/20180920/z1.pdf) (24 страница) [Федеральный резерс США, до 2013](https://www.zerohedge.com/sites/default/files/images/user5/imageroot/2013/09/Flow%20of%20Funds%20Z1%20Q1%202013.pdf) (123 страница) найдите показатель дохода всех домохозяйств (Household net worth) в соответвующем году, какую долю общего дохода составляют 100 богатейших людей. 

```{r}
household.net.worth.2013 <- 78536000000000
sum(worths) / household.net.worth.2013
```
